Inventaris van de collectie archiefbescheiden van de Ordedienst, de Binnenlandse Strijdkrachten, het Militair Gezag en van andere organisaties, gevormd door het Bureau Registratie en Informatie Ontslagen Personeel (BRIOP), (1934) 1940-1947 (2003)
Nationaal Archief, Den Haag
- Binnenlandse Strijdkrachten
  - Gewest 19: Limburg
    - Organisatie
      - Stukken betreffende de Bewakingstroepen Mijnstreek, 1944-1945; 6022-6026; 5 omslagen
        - District I 1944-1945, 6022
        - District III 1944-1945, 6023
        - Gezagscompagnie 1945, 6024
        - Internationale aangelegenheden en mutaties 1944-1945, 6025
        - 2de Bataljon 1944-1945, 6026
      - Brievenboeken, 1945; 6027-6028; 2 omslagen
        - Map 1 1945, 6027
        - Map 2 1945, 6028
      - Stukken betreffende het Plaatselijk Commando Helden, 1944-1945; 6029-6030; 1 omslag en 1 pak
        - Map I 1944-1945, 6029; 1 pak
        - Map II 1944-1945, 6030
      - Stukken betreffende ingekomen orders en richtlijnen, 1944-1945; 6031; 1 omslag
      - Brievenboek commandopost Helden, 1944-1945; 6032; 1 omslag
      - Correspondentie, 1945; 6033; 1 omslag
      - Stukken betreffende de organisatie in Heerlen, 1945; 6034-6035; 1 omslag en 1 pak
        - Map 1 1945, 6034
        - Map 2 1945, 6035; 1 pak
      - Stukken betreffende de organisatie in Klimmen, 1944; 6036; 1 omslag
      - Stukken betreffende de organisatie in Kerkrade, 1945; 6037; 1 omslag
      - Stukken betreffende opsporing van Duitsers, 1945; 6038; 1 omslag
    - Bewakingstroepen Mijnstreek
      - Organisatie
        - Stukken betreffende de Staf, 1944; 6039; 1 omslag
        - Stukken betreffende personeelsgegevens en namenlijsten, 1944-1945; 6040; 1 omslag
        - Stukken betreffende richtlijnen en bekendmakingen, 1944; 6041; 1 omslag
        - Stukken betreffende Oorlogsvrijwilligers, 1944; 6042; 1 omslag
        - Stukken betreffende vergaderingen en besprekingen, 1944-1945; 6043; 1 omslag
        - Stukken betreffende publicaties, 1944-1945; 6044; 1 omslag
        - Stukken betreffende taken en wachten, 1944-1945; 6045; 1 omslag
        - Stukken betreffende training en opleidingen, 1945; 6046; 1 omslag
        - Stukken betreffende Troependetachement en Afwikkelingsbureau, 1945; 6047; 1 omslag
      - Bataljon I
        - Stukken betreffende de 3e Compagnie, 1944-1945; 6048-6082; 1 pak en 34 omslagen
          - Betalingslijsten algemeen 1944-1945, 6048; 1 pak
          - Correspondentie algemeen 1945, 6049
          - Detachement Eikenderveld 1944-1945, 6050
          - Detachement Eikenderweg: Betalingslijsten 1944-1945, 6051
          - Detachement Heerlerbaan: Betalingslijsten I 1944-1945, 6052
          - Detachement Heerlerbaan: Betalingslijsten II 1945, 6053
          - Detachement Heerlerbaan: Dagrapporten 1945, 6054
          - Detachement Heerlerbaan: Wachtroosters 1945, 6055
          - Detachement Heerlerheide: Betalingslijsten 1944-1945, 6056
          - Detachement Heerlerheide: Dag- en wachtrapporten 1944-1945, 6057
          - Detachement Heerlerheide: Personeelsgegevens 1945, 6058
          - Detachement Schandelen: Betalingslijsten 1944-1945, 6059
          - Detachement Schandelen: Personeelsgegevens 1945, 6060
          - Groep Molenberg: Betalingslijsten 1944-1945, 6061
          - Meezenbroek: Personeelsgegevens 1945, 6062
          - Meezenbroek: Wachtrooster en rapporten 1945, 6063
          - Ordedienst Vak Sittarderweg: Personeelsgegevens 1944-1945, 6064
          - Organisatie algemeen 1943-1944, 6065
          - Peleton Gevangenkamp: Betalingslijsten 1944-1945, 6066
          - Plaatselijk Commando Schandelen: gebouwen 1944, 6067
          - Plaatselijk Commando Schandelen: Orders 1945, 6068
          - Post Bekkerveld: Betalingslijsten 1944, 6069
          - Post Bekkerveld: Instructies 1945, 6070
          - Post Bekkerveld: Personeelsgegevens 1944, 6071
          - Schaesbergerweg: Personeelsgegevens 1945, 6072
          - Sittarderweg: Dag- en wachtroosters 1945, 6073
          - Sittarderweg: Personeelsgegevens 1945, 6074
          - Stationsdetachement: Betalingslijsten 1945, 6075
          - Stukken betreffende de evacuatie van Schandelen 1944, 6076
          - Wijk V: Personeel en organisatie 1944-1945, 6077
          - Wijk V Vak II Molenberg: Personeelsgegevens 1944-1945, 6078
          - Wijk V 4e Detachement Heerlen: Betalingslijsten 1944-1945, 6079
          - Wijk V 4e Detachement Heerlen: Personeelsgegevens 1944-1945, 6080
          - 1e Peleton: Personeelsgegevens 1944, 6081
          - 7e Peleton Heerlerbaan: Personeelsgegevens 1944-1945, 6082
        - Stukken betreffende de organisatie, 1944; 6083; 1 omslag
        - Stukken betreffende wachtrapporten en te bewaken objekten, 1944-1945; 6084; 1 omslag
        - Stukken betreffende Detachement Wiegerinck, 1945; 6085; 1 omslag
        - Stukken betreffende de Staf, 1944-1945; 6086-6087; 2 omslagen
          - Personeel en organisatie 1944-1945, 6086
          - Betalingslijsten 1944-1945, 6087
        - Stukken betreffende de 1e Compagnie, 1944-1945; 6088-6089; 2 omslagen
          - Mutaties 1944-1945, 6088
          - Betalingslijsten 1944-1945, 6089
        - Stukken betreffende de 2e Compagnie, 1944-1945; 6090-6091; 2 omslagen
          - Personeel en organisatie 1944-1945, 6090
          - Betalingslijsten 1944-1945, 6091
        - Uitgaande orders Bewakingstroepen Heerlen, 1945; 6092; 1 omslag
        - Stukken betreffende de 9e Compagnie en munitievoorraden, 1944; 6093; 1 omslag
        - Ingekomen orders Bewakingstroepen Heerlen, 1944-1945; 6094-6095; 2 omslagen
          - Map 1 1944, 6094; 1 omslag
          - Map 2 1945, 6095; 1 omslag
      - Bataljon II
        - Stukken betreffende de organisatie, 1944; 6096; 1 omslag
        - Stukken betreffende taken, objecten en wachten, 1944; 6097; 1 omslag
        - Bezoldigingsboek, 1945; 6098; 1 omslag
        - Betalingslijsten, 1944-1945; 6099-6101; 3 omslagen
          - Algemeen 1944-1945, 6099
          - Staf Hoensbroek-Treebeek 1944-1945, 6100
          - Bataljon Nuth 1944, 6101
        - Stukken betreffende het Plaatselijk Commando Schinnen, 1944; 6102; 1 omslag
        - Stukken betreffende Plaatselijk Commando Hoensbroek, 1944-1945; 6103-6105; 3 omslagen
          - Personeel en organisatie 1944-1945, 6103; 1 omslag
          - Betalingslijsten 1e Compagnie 1944, 6104
          - Betalingslijsten 1944-1945, 6105
        - Stukken betreffende de 2e Compagnie, 1944-1945; 6106-6107; 2 omslagen
          - Map 1 1944, 6106; 1 omslag
          - Map 2 1944-1945, 6107; 1 omslag
        - Stukken betreffende de 3e Compagnie, 1944; 6108; 1 omslag
        - Stukken betreffende de 4e Compagnie, 1944-1945; 6109; 1 omslag
      - Bataljon III
        - Stukken betreffende de 1e Compagnie Geleen, 1944-1945; 6110-6111; 1 omslag en 1 pak
          - Wachten, personeel en organisatie 1944-1945, 6110
          - Betalingslijsten 1944-1945, 6111; 1 omslag
        - Stukken betreffende de 2e Compagnie Sittard, 1944-1945; 6112-6113; 1 pak en 1 omslag
          - Wachten, personeel en organisatie 1944-1945, 6112; 1 omslag
          - Betalingslijsten 1944-1945, 6113
        - Stukken betreffende de 3e Compagnie Buchten, 1944-1945; 6114-6116; 2 pakken en 1 omslag
          - Personeel en organisatie, lijst te bewaken objecten 1944-1945, 6114; 1 omslag
          - Betalingslijsten 1944, 6115
          - Betalingslijsten 1945, 6116
        - Stukken betreffende de 4e Compagnie Elsloo - Beek, 1944-1945; 6117-6118; 2 omslagen
          - Personeelsgegevens, wachten te bewaken objecten 1944-1945, 6117
          - Betalingslijsten 1944-1945, 6118
        - Stukken betreffende Gezagscompagnieën, 1945; 6119-6130; 12 omslagen
          - Gezagscompagnie Heerlen II, voormalig 1e Gezagscompagnie Kerkrade: betalingslijsten 1945, 6119
          - Gezagscompagniën Mijnstreek: Personeel en organisatie 1945, 6120
          - Staf Gezagscompagniën: Betalingslijsten 1945, 6121
          - 1e Gezagscompagnie Heerlen: Betalingslijsten 1945, 6122
          - 1e Gezagscompagnie Kerkrade: betalingslijsten 1945, 6123
          - 2e Gezagscompagnie Heerlen en Detachement Interneringskamp Esschenderweg 1945, 6124
          - 2e Gezagscompagnie Klimmen: betalingslijsten 1945, 6125
          - 5e Gezagcompagnie Klimmen-Brunssum: personeel, organisatie en betalingslijsten 1945, 6126
          - 13e Gezagscompagnie Nieuwenhagen, voormalig Gezagscompagnie Heerlen II: betalingslijsten 1945, 6127
          - 17e Gezagscompagnie Heerlen: Betalingslijsten 1945, 6128
          - 17e Gezagscompagnie Heerlen: betalingslijsten en afwikkeling 1945, 6129
          - 18e Gezagscompagnie Nieuwenhagen: betalingslijsten 1945, 6130
        - Stukken betreffende de Compagnie Oorlogsvrijwilligers en Militaire Politie, 1945; 6131; 1 omslag
      - Ordedienst
        - Stukken betreffende Plaatselijk Commando Kerkrade, Spekholzerheide, 1944; 6132-6133; 2 omslagen
          - Betalingslijsten 1944, 6132
          - Personeel en Organisatie 1944, 6133
        - Stukken betreffende Bewakingscompagnie Kerkrade, 1944; 6134; 1 omslag
        - Stukken betreffende Plaatselijk Commando Bocholz, 1944; 6135; 1 omslag
        - Stukken betreffende Bewaringskamp Voerendaal, 1944; 6136; 1 omslag
        - Stukken betreffende Plaatselijk Commando Wijk Simpelveld, 1944; 6137; 1 omslag
        - Stukken betreffende I Bataljon 4de Compagnie, 1944-1945; 6138-6139; 2 omslagen
          - Betalingslijsten 1944-1945, 6138
          - Organisatie, personeelsgegevens, dag- en wachtrapporten 1944-1945, 6139
        - Stukken betreffende Plaatselijk Commando Klimmen-Voerendaal, 1944-1945; 6140-6141; 2 omslagen
          - Betalingslijsten, personeel en organisatie I 1944, 6140
          - Betalingslijsten, personeel en organisatie II 1944-1945, 6141
        - Stukken betreffende Detachement Simpelveld-Bochholz, 6142-6143; 2 omslagen
          - Betalingslijsten 1944-1945, 6142
          - Personeel en organisatie 1944-1945, 6143
    - Ordedienst District Sittard/Geleen
      - Stukken betreffende Staf en Plaatselijk Commando Sittard, 1944; 6144; 1 omslag
      - Stukken betreffende Plaatselijk Commando Beek, 1944; 6145; 1 omslag
      - Betalingslijsten Afdeling Limbricht, 1944; 6146; 1 omslag
      - Betalingslijsten Afdeling Elsloo, 1944; 6147; 1 omslag
      - Betalingslijsten Afdeling Munstergeleen, 1944; 6148; 1 omslag
      - Betalingslijsten Afdeling Spaubeek, 1944; 6149; 1 omslag
      - Stukken betreffende Afdeling Stein, 1944; 6150; 1 omslag
      - Stukken betreffende Ordedienst Roosteren, 1944; 6151; 1 omslag
      - Stukken betreffende het III Bataljon Bewakingstroepen Mijnstreek, 1944-1945; 6152-6154; 3 omslagen
        - Betalingslijsten Staf en afwikkeling 1944-1945, 6152
        - Personeel en organisatie 1944-1945, 6153
        - Persoonsgegevens Staf 1944, 6154
      - Stukken betreffende District Sittard, 1944-1946; 6155; 1 omslag
      - Stukken betreffende Afdeling Born, 1944; 6156-6160; 5 omslagen
        - Betalingslijsten 1944, 6156
        - Betalingslijsten Post Gevenbicht 1944, 6157
        - Betalingslijsten Post Holtum 1944, 6158
        - Betalingslijsten Post Obbicht/Papenhoven 1944, 6159
        - Dagrapporten 1944, 6160
      - Stukken betreffende Afdeling Geleen, 1944; 6161-6165; 5 omslagen
        - Algemeen 1944, 6161
        - Plaatselijk Commando Wijk I 1944, 6162
        - Plaatselijk Commando Wijk II 1944, 6163
        - Plaatselijk Commando Wijk III 1944, 6164
        - Staf 1944, 6165
    - Ordedienst District Maastricht
      - Betalingslijsten Bewakingstroepen Detachement D Gronsveld, 11944; 6166; 1 omslag
      - Betalingslijsten Commandopost Centrum, 1944; 6167; 1 omslag
      - Betalingslijsten Commandopost Detachement Emmaplein, 1944; 6168; 1 omslag
      - Betalingslijsten Detachement Villapark, 1944; 6169; 1 omslag
      - Betalingslijsten Districtscommandant Afdeling Genie, 1944; 6170; 1 omslag
      - Betalingslijsten Detachement Boschpoort, 1944; 6171; 1 omslag
      - Betalingslijsten Vrijwilligersleger Nederland, 1944; 6172; 1 omslag
      - Betalingslijsten Bewakingstroepen Maastricht, 1944; 6173; 1 omslag
      - Betalingslijsten Detachement Vak 2 Wijk, 1944; 6174; 1 omslag
      - Stukken betreffende de organisatie, 1944; 6175-6181; 7 omslagen
        - Vak I z.j., 6175
        - Vak II z.j., 6176
        - Vak III z.j., 6177
        - Vak IV 1944, 6178
        - Vak V z.j., 6179
        - Vak VI z.j., 6180
        - Vak VII z.j., 6181
      - Register van ingedeelde personeel, 1944; 6182; 1 omslag
      - Stukken betreffende organisatie, 1944; 6183; 1 omslag
      - Betalingslijsten Commandopost Vak II, 1944; 6184; 1 omslag
      - Stukken betreffende organisatie Compagnie Heer, 1944; 6185; 1 omslag
      - Stukken betreffende Detachement Vak 3 Staf, 1944; 6186; 1 omslag
      - Betalingslijsten Compagnie Valkenburg, 1944; 6187; 1 omslag
      - Stukken betreffende Staf Ordedienst en afwikkeling, 1944; 6188; 1 omslag
      - Betalingslijsten Detachement Centrum, 1944; 6189; 1 omslag
      - Betalingslijsten Ordedienst Gulpen, 1944; 6190; 1 omslag
      - Betalingslijsten Bewakingstroepen Maastricht, voormalige Ordedienst Compagnie Valkenburg, 1944-1945; 6191; 1 omslag
      - Betalingslijsten Bewakingstroepen Maastricht, Compagnie Vaals, Peleton Wittem, Ordedienst Epen, Vijlen, Vaals, Eys-Witten, Lemiers, 1944-1945; 6192; 1 pak
      - Betalingslijsten Bewakingstroepen Maastricht Detachement B, 1944-1945; 6193; 1 omslag
      - Betalingslijsten Staf Wapenkamer, 1944-1945; 6194; 1 omslag
      - Betalingslijsten 2e Compagnie, 1944-1945; 6195; 1 pak
      - Betalingslijsten Vak IV Compagnie Meerssen, 1944-1945; 6196; 1 omslag
      - Stukken betreffende Militair Gezag Limburg Maastricht, 1944-1945; 6197-6198; 2 omslagen
        - Betalingslijsten Officieren van Bewapening 1944-1945, 6197
        - Betalingslijsten Springploeg Afdeling Genie 1944, 6198
      - Betalingslijsten Compagnie Scharn, 1944-1945; 6199; 1 pak
      - Betalingslijsten Bewakingstroepen Detachement D Eijsden, 1944-1945; 6200; 1 pak
      - Betalingslijsten Staf, 1944-1945; 6201; 1 omslag
      - Betalingslijsten Depot Compagnie Scharn, 1944-1945; 6202; 1 omslag
      - Betalingslijsten Bewakingstroepen 4de Compagnie Beek, 1945; 6203; 1 omslag
      - Betalingslijsten Depot Compagnie Bewakingstroepen, 1945; 6204; 1 pak
      - Betalingslijsten 3e Compagnie, 1945; 6205; 1 omslag
      - Betalingslijsten Bewakingstroepen 4de Compagnie, 1945; 6206; 1 omslag
      - Stukken betreffende personeel en organisatie Verzetsgroepen in Maastricht, 1950; 6207; 1 omslag
      - Stukken betreffende 1e Compagnie, 1944-1945; 6208-6209; 2 omslagen
        - Betalingslijsten I 1944, 6208
        - Betalingslijsten II 1945, 6209
      - Stukken betreffende personeelsgegevens, 1944; 6210-6214; 5 omslagen
        - Eijs en Valkenburg 1944, 6210
        - Eijsden, Meers en Eijs 1944, 6211
        - Maastricht en Wijk I 1944, 6212
        - Maastricht en Wijk II 1944, 6213
        - Maastricht en Wijk III 1944, 6214
    - Ordedienst Mijnstreek
      - Stukken betreffende personeel en organisatie, 1944; 6215-6216; 2 omslagen
        - Map I 1944, 6215
        - Map II 1944, 6216
      - Stukken betreffende Staf, 1944; 6217-6218; 2 omslagen
        - Betalingslijsten 1944, 6217
        - Persoonsgegevens 1944, 6218
      - Stukken betreffende Onderzoekscommissie Politieke Gevangenen, 1944; 6219; 1 omslag
      - Stukken betreffende Onderzoekscommissie Rijksduitsers, 1944; 6220; 1 omslag
      - Stukken betreffende Afdeling Heerlerheide, 1944; 6221; 1 omslag
      - Stukken betreffende Staf Geneeskundige Dienst, 1944; 6222; 1 omslag
      - Stukken betreffende Plaatselijk Commando Hoensbroek, 1944; 6223-6224; 2 omslagen
        - Betalingslijsten I 1944, 6223
        - Betalingslijsten II 1944, 6224
      - Stukken betreffende Bewakingskamp Treebeek, 1944; 6225; 1 omslag
      - Betalingslijsten Plaatselijk Commando Amstenrade/Treebeek, 1944; 6226; 1 omslag
      - Stukken betreffende Sectie VIII Interneringskampen, 1944; 6227; 1 omslag
      - Stukken betreffende Wijk II Heerlen, 1944; 6228; 1 omslag
      - Stukken betreffende Staf Centrale Informatie Dienst, 1944-1945; 6229; 1 omslag
      - Stukken betreffende personeel en organisatie Ordedienst Heerlen, Centraal Bureau voor Registratie van Geëvacueerden, z.j.; 6230; 1 omslag
      - Stukken betreffende Bewakingskamp Hoensbroek, z.j.; 6231; 1 omslag
      - Stukken betreffende Plaatselijk Commando Heerlen, 1944; 6232-6234; 3 omslagen
        - Betalingslijsten 1944, 6232
        - Padvindersorganisatie 1944, 6233
        - Personeel en organisatie 1944, 6234
    - Ordedienst Mijnstreek IIe Bataljon
      - Betalingslijsten betreffende Plaatselijk Commando's Treebeek-Oirsbeek, Amstenrade en Bingelrade-Dungelrade, 1944; 6235; 1 omslag
      - Betalingslijsten 2e Compagnie, Peleton 1 tot en met 6, Hoensbroek-Treebeek, Bingelrade en Nuth, 1944-1945; 6236; 1 pak
      - Betalingslijsten 3e Compagnie Detachement Brunssum-schinveld, 1944-1945; 6237; 1 pak
      - Stukken betreffende Afdeling Brunssum-Schinveld, 1944; 6238; 1 omslag
      - Stukken betreffende Afdeling Schinveld, 1944; 6239; 1 omslag
      - Stukken betreffende de 4de Compagnie, 1944-1945; 6240-6244; 3 omslagen en 2 pakken
        - Betalingslijsten algemeen 1945, 6240
        - Betalingslijsten Peleton 1, 2 en 3, Schaesberg 1944-1945, 6241; 1 pak
        - Stukken betreffende Peletons 4, 5 en 6, Nieuwenhagen 1944-1945, 6242; 1 pak
        - Betalingslijsten Peleton 7 en 8, Ubach over Worms 1944-1945, 6243
        - Betalingslijsten Peleton 9, Eijgelshoven 1944-1945, 6244
      - Stukken betreffende personeelsgegevens 4e Compagnie, 1944-1945; 6245; 1 omslag
      - Stukken betreffende persoonsgegeven 2e Compagnie, 1944-1945; 6246; 1 omslag
      - Stukken betreffende Plaatselijk Commando Brunssum, 3e Compagnie, 1944-1945; 6247; 1 omslag
      - Stukken betreffende Plaatselijk Commando Schaesberg, 1944; 6248; 1 omslag
      - Stukken betreffende Plaatselijk Commando Ubach over Worms, 1944; 6249; 1 omslag
      - Stukken betreffende Plaatselijk Commando Eijgelshoven, 1944; 6250; 1 omslag
      - Stukken betreffende Plaatselijk Commando Nieuwenhagen, 1944; 6251; 1 omslag
    - Ordedienst Heerlen
      - Stukken betreffende Vak 1 Heerlerbaan, 1944; 6252-6253; 2 omslagen
        - Betalingslijsten 1944, 6252
        - Personeel, organisatie en wachten 1944, 6253
      - Stukken betreffende Vak 2 Molenberg, 1944; 6254-6255; 2 omslagen
        - Betalingslijsten 1944, 6254
        - Personeel, organisatie en wachten 1944, 6255
      - Stukken betreffende Vak 3 Villapark-Oliemolen, 1944; 6256-6257; 2 omslagen
        - Betalingslijsten 1944, 6256
        - Personeel en organisatie 1944, 6257
      - Stukken betreffende Vak 4 Bekkenveld, 1944; 6258-6259; 2 omslagen
        - Betalingslijsten 1944, 6258
        - Personeel en organisatie 1944, 6259
      - Betalingslijsten Wijk IV, 1944; 6260; 1 omslag
      - Stukken betreffende Wijk V, 1944; 6261; 1 omslag
      - Stukken betreffende Oranjebrigade, 1944-1945; 6262-6263; 2 omslagen
        - Vak Schandelen 1944, 6262
        - Vakken Meezenbroek, Schaesbergerweg, Schandelen en Sittarderweg 1944, 6263
      - Ordedienst Wijk V, 1944; 6264-6266; 3 omslagen
        - Stukken betreffende Oranjebrigade orders, berichten, richtlijnen en wachten 1944, 6264; 1 omslag
        - Stukken betreffende personeel en betalingslijsten Staf (Akerstaat) 1944, 6265; 1 omslag
        - Stukken betreffende vakken 1 tot en met 5, betalingslijsten en personeelsgegevens algemeen 1944, 6266; 1 omslag
      - Stukken betreffende personeel en organisatie Wijk III, 1944; 6267-6272; 6 omslagen
        - Betalingslijsten 1944, 6267; 1 omslag
        - Meezenbroek 1944, 6268
        - Schaesbergerweg 1944, 6269
        - Schandelen z.j., 6270
        - Sittarderweg I 1944, 6271
        - Sittarderweg II 1944, 6272; 1 omslag
      - Stukken betreffende Vak 5 Welten Benzerveld, 1944; 6273-6274; 2 omslagen
        - Betalingslijsten 1944, 6273
        - Persoonsgegevens 1944, 6274
    - Gezagscompagnieën
      - Stukken betreffende de overgang van Gezagscompagnie Maastricht naar 15e Gezagscompagnie en 16e Gezagscompagnie Koninklijke Landmacht, 1944-1945; 6275-6276; 2 omslagen
        - Betalingslijsten 1944-1945, 6275
        - Personeel, organisatie en encadrering 1945, 6276
      - Stukken betreffende 14de Gezagscompagnie Echt, 1945; 6277; 1 omslag
      - Stukken betreffende 16e Gezagscompagnie Maastricht Koninklijke Landmacht, 1945; 6278; 1 omslag
      - Betalingslijsten 4e Gezagscompagnie Sittard - Geleen, 1945; 6279; 1 omslag
      - Betalingslijsten 21e Gezagscompagnie Geleen, 1945; 6280; 1 omslag
      - Betalingslijsten 20e Gezagscompagnie Geleen, 1945; 6281; 1 omslag
      - Betalingslijsten 19e Gezagscompagnie Sittard/Geleen, 1945; 6282; 1 omslag
      - Stukken betreffende 3e Gezagscompagnie Hoensbroek - Treebeek, 1945; 6283-6284; 1 pak en 1 omslag
        - Betalingslijsten 1945, 6283; 1 pak
        - Personeel en organisatie 1945, 6284
    - District III Roermond - Venlo
      - Stukken betreffende Peleton Diergaarde, 1945; 6285; 1 omslag
      - Stukken betreffende Peleton Koningsbosch, 1945; 6286; 1 omslag
      - Stukken betreffende Peleton Sint Odiliënberg, 1945; 6287; 1 omslag
      - Stukken betreffende Roermond, 1945; 6288-6291; 4 omslagen
        - Betalingslijsten I 1945, 6288
        - Betalingslijsten II 1945, 6289
        - Betalingslijsten III 1945, 6290
        - Betalingslijsten IV 1945, 6291
      - Stukken betreffende Peleton Linne, 1945; 6292; 1 omslag
      - Stukken betreffende Compagnie Echt, 1945-1946; 6293-6309; 16 omslagen en 1 pakken
        - Betalingslijsten 1945, 6293; 1 pak
        - Betalingslijsten en mutaties Peleton Stevensweert 1945, 6294
        - Betalingslijsten en mutaties Peleton Herten 1945, 6295
        - Betalingslijsten en mutaties Peleton Montfort 1945, 6296
        - Betalingslijsten en mutaties Peleton Posterholt 1945, 6297
        - Betalingslijsten en mutaties Peleton Susteren 1945, 6298
        - Betalingslijsten en mutaties Peleton Vlodrop 1945, 6299
        - Betalingslijsten en mutaties Peleton Ohe - Laak 1945, 6300
        - Betalingslijsten Peleton Beesel 1945, 6301
        - Betalingslijsten Peleton Herkenbosch 1945, 6302
        - Betalingslijsten Peleton Maasniel 1945, 6303
        - Betalingslijsten Peleton Meliek 1945, 6304
        - Betalingslijsten Peleton Reuven 1945, 6305
        - Betalingslijsten Peleton Swalmen 1945, 6306
        - Betalingslijsten vervolg Compagnie Echt 1945, 6307
        - Persoonsgegevens 1945-1946, 6308
        - Stukken betreffende Peleton Maasbracht 1945, 6309
      - Organisatie, 1945-1950; 6310-6311; 2 omslagen
        - Map I 1945-1950, 6310
        - Map II 1945, 6311
      - Stukken betreffende Compagnie Venlo, 1945-1982; 6312-6317; 3 omslagen
        - Betalingslijsten I 1945, 6312
        - Betalingslijsten II 1945, 6313
        - Betalingslijsten Staf en afwikkeling 1945, 6314
        - Betalingslijsten 13e Gezagscompagnie Venlo 1945, 6315
        - Personeel en organisatie 1945-1946, 1982, 6316
        - Taken en bewakingsobjecten 1945, 6317
  - Regiment Stoottroepen
    - Noord-Brabant en Zeeland
      - Organisatie
        - Rapporten en verslagen betreffende zuiveringen, 1943-1945; 6318; 1 omslag
        - Rapporten van verschillende Commando's, 1944; 6319; 1 omslag
        - Stukken betreffende de taken van de compagnieën, 1944-1945; 6320; 1 omslag
        - Richtlijnen betreffende het personeelsbeleid, 1944; 6321; 1 omslag
        - Stukken betreffende betalingsregelingen, 1944; 6322; 1 omslag
        - Verslagen van vergaderingen en besprekingen van staven, commandanten en leden, 1944-1945; 6323; 1 omslag
        - Stukken betreffende de sterkte van de bataljons, 1944-1945; 6324; 1 omslag